【裁判字號】    95,簡,6021
【裁判日期】    951031
【裁判案由】    毒品危害防制條例
【裁判全文】
臺灣板橋地方法院刑事判決              95年度簡字第6021號
聲  請  人  臺灣板橋地方法院檢察署檢察官
被      告  甲○○
上列被告因違反毒品危害防制條例案件，經檢察官聲請以簡易判
決處刑（95年度毒偵字第5141號），本院判決如下：
        主  文
甲○○施用第二級毒品，累犯，處有期徒刑陸月，如易科罰金，
以佰元折算壹日。
    事實及理由
一、犯罪事實：甲○○有妨害自由等前科，其前於民國82年間因
    違反麻醉藥品管理條例等案件，經最高法院於83年2 月24日
    以83年度台上字第2524號判處有期徒刑6 年10月確定；又於
    84年間因偽造文書案件，經臺灣新竹地方法院於86年2 月11
    日以85年度訴字第449 號判處有期徒刑1 年確定，2 案更定
    其刑為有期徒刑7 年10月；復於86年間因詐欺案件，經臺灣
    高等法院於88年8 月30日以87年度上易字第6825號判處有期
    徒刑4 月確定，前3 案更定其刑為有期徒刑8 年4 月，於88
    年9 月16日因縮短刑期假釋出監，前開假釋因故經撤銷，再
    於90年間因偽造文書案件，經臺灣臺北地方法院於91年3 月
    26日以91年度簡字第61號判處拘役50日確定，接續前開殘行
    執行，甫於93年2 月19日因縮刑期滿執行完畢。其另於89年
    間因施用毒品案件，經臺灣桃園地方法院於89年4 月18日以
    89年度毒聲字第2497號裁定入勒戒處所觀察、勒戒後，認有
    繼續施用傾向，經同院於89年7 月4 日以89年度毒聲字第45
    33號裁定送戒治處所強制戒治，於91年8 月14日戒治期滿，
    經臺灣桃園地方法院檢察署檢察官於91年8 月20日以91年度
    戒偵字第466 號為不起訴處分確定；其再於94年間因違反毒
    品危害防制條例案件，經本院於94年12月12日以94年度簡字
    第3787號判處有期徒刑5 月確定，於下述犯行被查獲後，入
    監執行，於95年8 月9 日因縮短刑期執行完畢。詎其不知悛
    悔，於前開強制戒治執行期滿後5 年內，復基於施用第二級
    毒品甲基安非他命（聲請書誤載為安非他命）之故意，於95
    年3 月7 日某時，在不詳地點，施用甲基安非他命1 次，嗣
    同月10日凌晨3 時17分（聲請書誤載為44分）許，在臺北縣
    三重市○○路○ 段70號前，為警查獲。案經臺北縣政府警察
    局三重分局報請臺灣板橋地方法院檢查署檢察官偵查後，聲
    請簡易判決處刑。
二、訊據被告甲○○於警詢中坦承前揭事實不諱，又其於為警查
    獲後，於95年3 月10日凌晨3 時45分許經警採集尿液檢體，
    送由臺灣檢驗科技股份有限公司，以酵素免疫分析法初步檢
    驗，有安非他命類陽性反應，經以氣相層析質譜儀分析法確
    認，復有甲基安非他命（5094ng/ml） 、安非他命（465ng/
    ml）陽性反應，經判定有甲基安非他命類陽性反應，有該公
    司同月28日濫用藥物尿液檢驗報告存卷可稽。按甲基安非他
    命經口服投與後約百分之70於24小時內自尿中排出，約百分
    之90於96小時內自尿中排出，由於甲基安非他命成分之檢出
    與其投與方式、投與量、個人體質、採尿時間與檢測儀器之
    精密度等諸多因素有關，因此僅憑尿液中呈安非他命陽性反
    應，並無法確實推算吸食時間距採集時間之長短，惟依上述
    資料推斷，最長可能不會超過4 日，業經行政院衛生署藥物
    食品檢驗局81年2 月8 日（81）藥檢1 字第001156號函示明
    確。被告尿液檢體既有前述甲基安非他命陽性反應，而該結
    果且曾採氣相層析質譜儀法進行確認，已足排除被告因服用
    藥物導致毒品偽陽性反應之可能。承上可見，被告在上揭經
    採取尿液檢體前96小時扣除被查獲後不可能施用毒品期間內
    之某時，應有施用第二級毒品甲基安非他命之事實。職此，
    其前揭自白，乃合於事實，可資採信。
三、查被告前於89年間因施用毒品案件，經臺灣桃園地方法院於
    89年4 月18日以89年度毒聲字第2497號裁定入勒戒處所觀察
    、勒戒後，認有繼續施用傾向，經同院於89年7 月4 日以89
    年度毒聲字第45 33 號裁定送戒治處所強制戒治，於91年8
    月14日戒治期滿，經臺灣桃園地方法院檢察署檢察官於91年
    8 月20日以91年度戒偵字第466 號為不起訴處分確定，有在
    卷之臺灣高等法院被告前案紀錄表可證。準上所見，本件事
    證業臻明確，被告施用第二級毒品犯行洵堪認定，應依法論
    科。
四、按刑法於94年2 月2 日大幅修正，並自95年7 月1 日施行。
    新修正刑法第2 條第1 項規定：「行為後法律有變更者，適
    用行為時之法律。但行為後之法律有利於行為人者，適用最
    有利於行為人之法律。」改採從舊從輕原則。查新修正同法
    第47條規定：「受徒刑之執行完畢，或一部之執行而赦免後
    ，五年以內故意再犯有期徒刑以上之罪者，為累犯，加重本
    刑至二分之一。第九十八條第二項關於因強制工作而免其刑
    之執行者，於受強制工作處分之執行完畢或一部之執行而免
    除後，五年以內故意再犯有期徒刑以上之罪者，以累犯論。
    」其修正前係規定：「受有期徒刑之執行完畢，或受無期徒
    刑或有期徒刑一部之執行而赦免後，五年以內再犯有期徒刑
    以上之罪者，為累犯，加重本刑至二分之一。」惟本件被告
    不論依該條修正前後，均構成累犯，故此修正對被告而言，
    並無有利或不利可言。又修正前同法第41條第1 項前段係規
    定：「犯最重本刑為五年以下有期徒刑以下之刑之罪，而受
    六個月以下有期徒刑或拘役之宣告，因身體、教育、職業、
    家庭之關係或其他正當事由，執行顯有困難者，得以一元以
    上三元以下折算一日，易科罰金。」復依修正前罰金罰鍰提
    高標準條例第2 條前段（現已刪除）規定，就其原定數額提
    高為100 倍折算1 日，則依修正前之易科罰金折算標準，應
    以銀元300 元折算1 日，經折算為新臺幣後，應係以新臺幣
    900 元折算為1 日；新修正則規定：「犯最重本刑為五年以
    下有期徒刑以下之刑之罪，而受六個月以下有期徒刑或拘役
    之宣告者，得以新臺幣一千元、二千元或三千元折算一日，
    易科罰金。」比較此部分修正，以修正前規定有利於被告。
    綜合比較結果，以修正前規定，有利於被告，是應整體依修
    正前相關論處。
五、核被告所為，係犯毒品危害防制條例第10條第2 項施用第二
    級毒品罪。衡情，其施用毒品應有持有該毒品之行為，而該
    持有之低度行為，應為其施用之高度行為所吸收，不另論罪
    。查其於82年間因違反麻醉藥品管理條例等案件，經最高法
    院於83年2 月24日以83年度台上字第2524號判處有期徒刑6
    年10月確定；又於84年間因偽造文書案件，經臺灣新竹地方
    法院於86年2 月11日以85年度訴字第449 號判處有期徒刑1
    年確定，2 案更定其刑為有期徒刑7 年10月；復於86年間因
    詐欺案件，經臺灣高等法院於88年8 月30日以87年度上易字
    第6825號判處有期徒刑4 月確定，前3 案更定其刑為有期徒
    刑8 年4 月，於88年9 月16日因縮短刑期假釋出監，前開假
    釋因故經撤銷，再於90年間因偽造文書案件，經臺灣臺北地
    方法院於91年3 月26日以91年度簡字第61號判處拘役50 日
    確定，接續前開殘行執行，甫於93年2 月19日因縮刑期滿執
    行完畢，有上述被告前案紀錄表可按，其於前開徒刑執行完
    畢後，5 年內再犯本件有期徒刑以上之罪，為累犯，應依修
    正前刑法第47條規定，加重其刑。本院審酌被告受觀察、勒
    戒及強制戒治後，猶另萌施用毒品犯意，再犯本罪，顯見其
    戒除毒癮之意志薄弱，未衷心悛悔，漠視法令之禁制，恣意
    濫用藥品，其行為甚為可訾，惟施用毒品祗係戕害其自己身
    心，並無加害他人，兼衡其施用毒品種類、次數、其犯罪動
    機、目的、手段、素行、犯罪後態度等一切情狀，茲量處如
    主文所示之刑，並依修正前刑法第41條第1 項前段規定，諭
    知易科罰金之折算標準。
六、依刑事訴訟法第449 條第1 項前段、第3 項，毒品危害防制
    條例第10條第2 項，刑法第11條前段、新修正第2 條第1 項
    前段、修正前第47條、修正前第41條第1 項前段，修正前罰
    金罰鍰提高標準條例第2 條，逕以簡易判決處刑如主文。
七、如不服本判決，得自收受送達之日起10日內向本院提出上訴
    狀，上訴於本院第二審合議庭（須附繕本）。
中    華    民    國    95    年    10    月    31    日
                  刑事第十四庭  法  官  朱敏賢
以上正本證明與原本無異。
                                書記官  郭勝華
中    華    民    國    95    年    11    月    7     日
附錄論罪科刑法條：
毒品危害防制條例第10條第2 項
施用第二級毒品者，處三年以下有期徒刑。


司法院資訊處製作；財團法人民間司法改革基金會備份。
